【裁判字號】    89,易,2818
【裁判日期】    900730
【裁判案由】    傷害
【裁判全文】
臺灣臺南地方法院刑事判決                        八十九年度易字第二八一八號
    公  訴  人  臺灣台南地方法院檢察署檢察官
    被      告  丙○○
右列被告因傷害案件，經檢察官向本院新市簡易庭聲請簡易判決（八十九年度偵字第
一○三九五號），經簽請依通常訴訟程序審理後，本院判決如左：
    主  文
丙○○傷害人之身體，施強暴，累犯，處有期徒刑月，如易科罰金，以佰元折算
一日。
    事  實
一、丙○○前曾於民國（下同）八十三年間犯殺人未遂罪，經台灣台南地方法院判處
    有期徒刑三年確定，於八十六年九月二日執行完畢。丙○○因罹患精神分裂症，
    有多次精神科病房住院紀錄，因醫囑遵性差，自我照顧功能不良，現實判斷力差
    ，認知功能有下降，受幻聽及妄想症狀干擾，為一精神耗弱之人，八十九年九月
    七日中午十二時二十分許，因妄想甲○○○位於台南縣安定鄉蘇厝村四四二之一
    號住處為其自宅，多次前往甲○○○之上開住所無故敲門，經甲○○○報警，適
    由警員乙○○奉命前往處理，詎料丙○○明知乙○○為公務員，係前來勸阻其回
    去而執行公務，竟基於普通傷害及防礙公務之犯意，徒手毆打乙○○胸部及臉部
    等此強暴方式妨害乙○○執行公務，並致乙○○受有右上正中門牙外傷性移位合
    併唇舌頰粘膜挫傷之傷害。
二、案經乙○○訴由台南縣警察局善化分局報請台南地方法院檢察署檢察官聲請簡易
    判決處刑，本院新市簡易庭認依簡易程序顯不適當，經簽請依通常程序審理。
    理  由
一、訊據被告丙○○矢口否認有上開犯行，辯稱：伊前去看房子，遭警員毆打，伊用
    手撥開員警之手云云。惟查右開事實業據被害人同時為至現場處理之員警乙○○
    指述：「我於八十九年九月七日時二十三時分許接獲蘇厝四四二號之一被害人甲○○○報案稱有一名男子經常前來自宅敲門，該名男子他不認識現在又來敲門請
    求權往處理。當時我前往處理經到達現場時發現一名男子趴在被害人家門前，經
    向其詢問情形時，發現該名男子是精神異常的被告蘇俊發，他兒子因煙毒所以我
    知道他精神病。告誡期不是他間請他回去並詢問在現場幹什麼，話未說完被告便
    舉拳打過來，一拳打在胸部，另一拳打在臉頰至嘴唇及舌頭流血，另門牙搖動，
    經呼叫家休人員返所協助帶回偵辦。他知道我是警察，他說我打他，我說我是去
    告訴他不是他家，結果他就揮拳過來。」等語綦詳，核與證人甲○○○結證相符
    ，復有乙○○製作之報告書及診斷證明書各一紙在卷可資佐證，事證明確，被告
    犯行堪予認定。
二、核被告所為，係犯刑法第一百三十五條第一項對於執行職務公務員施以強暴脅迫
    罪及第二百七十七條第一項之傷害罪。又被告以一行為觸犯上開二罪，為想像競
    合犯關係，依刑法第五十五條前段之規定，應從一重之傷害罪處斷。被告前因犯
    殺人未遂罪，經台灣台南地方法院判處有期徒刑三年，於八十六年九月二日執行
    完畢，此有台灣高等法院被告全國前案紀錄表在卷可按，其前受有期徒刑執行完
    畢，於五年以內再犯本件最重本刑為有期徒刑以上之罪，為累犯，應依刑法第四
    十七條之規定加重其刑。被告罹患精神分裂症，有奇美醫院台南分院之診斷證明
    書在卷可證，又其有多次精神科病房住院紀錄，因醫囑遵性差，自我照顧功能不
    良，現實判斷力差，認知功能有下降，受幻聽及妄想症狀干擾，為一精神耗弱之
    人，經本院委請成大醫院精神科鑑定，認被告於本件行為時之精神狀態，仍受妄
    想症狀之影響，應屬「精神耗弱」狀態，此有國立成功大學醫學院附設醫院（９
    ０）成附醫精神字第五一五二號函所附之精神鑑定報告書附卷可稽，爰依刑法第
    十九條第二項之規定減輕其刑。被告同時有刑之加重減輕事由，並依法先加後減
    。爰審酌被告行為時精神耗弱及生活狀況、品行、智識程度、與被害人平日之關
    係，其犯罪之動機、目的、刺激、手段、所生危險或損害、及犯罪後之態度，量
    處如主文所示之刑。並諭知易科罰金之折算標準。
據上論斷，應依刑事訴訟法第四百五十二條、第二百九十九條第一項前段，刑法第二
百七十七條第一項、第一百三十五條第一項、第五十五條、第四十七條、第十九條第
二項、第四十一條第一項前段，罰金罰鍰提高標準條例第一條、第二條，判決如主文
。
中      華      民      國      九十      年      七      月    三十    日
                                  臺灣臺南地方法院刑事第四庭
                                      法  官      鄧  希  賢
右正本證明與原本無異。
如不服本判決，應於判決送達後十日內向本院提出上訴狀( 應附繕本 )。
                                      書記官      陳  美  蓉
中      華      民      國      九十      年      七      月    三十    日
附錄法條：
刑法第一百三十五條第一項
  對於公務員依法執行職務時，施強暴脅迫者，處三年以下有期徒刑、拘役或三百元
  以下罰金。
第二百七十七條
 (普通傷害罪)
傷害人之身體或健康者，處三年以下有期徒刑、拘役或一千元以下罰金。
犯前項之罪因而致人於死者，處無期徒刑或七年以上有期徒刑；致重傷者
，處三年以上十年以下有期徒刑。


司法院資訊處製作；財團法人民間司法改革基金會備份。
